【裁判字號】    90,易,622
【裁判日期】    901231
【裁判案由】    竊盜等
【裁判全文】
臺灣苗栗地方法院刑事判決                            九十年度易字第六二二號
    公  訴  人  臺灣苗栗地方法院檢察署檢察官
    被      告  乙○○
右列被告因竊盜等案件，經檢察官提起公訴（九十年度偵字第三六二六號、九十年毒
偵第一二七七號），暨同署檢察官移送併辦（九十年度毒偵字第一五一二號），本院
判決如左：
    主  文
乙○○竊盜，處有期徒刑柒月，扣案鑰匙乙支，沒收；又連續施用第貳級毒品，處有
期徒刑柒月。應執行有期徒刑壹年，扣案鑰匙乙支，沒收。
    事  實
一、乙○○意圖為自己不法所有之犯意，於民國九十年六月二十三日一時許，在苗栗
    縣頭份鎮○○○路與東興路口處，持自備住處大門鑰匙一支，竊取甲○○○所有
    之車號ＩＫＥ─六六三號重型機車，得手後，旋將該車留供己用，嗣經警在苗栗
    縣份鎮○○路二七三巷附近尋獲該車，據目擊者供述後，始通知乙○○到案而查
    悉上。又乙○○前於八十八年問，因施用毒品案件，經依本院裁定移送執行觀察
    、勒戒結果，因認已無繼續施用毒品傾向，前由台灣苗栗地方法院檢察署檢察官
    於八十八年十月二十八日以八十八年度毒偵字第一一八號為不起訴處分確定在案
    ，乙○○另於九十年問，復因施用毒品案件，經依本院裁定移送觀察、勒戒結果
    ，亦認無繼續施用毒品傾向，再由台灣苗栗地方法院檢察署檢察官於九十年五月
    十四日，以九十年度毒偵宇第一三號為不起訴處分確定在案，詎其仍不知俊悔，
    復基於概括犯意自九十年六月下旬起，至同日三十日止，連續在苗栗縣頭份鎮○
    ○路二七三巷四十號住處，施用第二級毒品安非他命多次，迨先於同年六月二十
    五日十時，因上開竊盜案件為警通知到案，經警採集其尿液送驗結果，因呈甲基
    安非他命陽性反應而查悉上情，又於同月三十日復經警採尿，同呈安非他命陽性
    應。
二、案經苗栗縣警察局竹南分局移送臺灣苗栗地方法院檢察署檢察官偵查起訴及同分
    局報請同署檢察官移送併辦。
    理  由
一、右開施用安非他命之犯行，業經被告乙○○於警、偵查中及本院審理中坦承不諱
    ，並有苗栗縣衛生局九十年七月六日九十衛檢字第九０一一二二八號、九十年七
    月二十日九十衛檢字第九０一二一六三號煙毒尿液檢驗成績書乙紙在卷可稽，事
    証明確，被告此部分犯行洵堪認定，JT據被告乙○○矢口否認上開竊車犯行，辯
    稱：伊並未竊車云云。惟查，被告乙○○竊取前揭車之事實，業據被告乙○○於
    警訊中自白不諱，並供稱係以其所有之家中大門鑰匙一支所竊取等語，核與被害
    人王桂蘭指述情節相符，況証人江信廣並証稱：被告乙○○確係持用該失竊機車
    之人，且其聽聞被告自陳稱該車係行竊所得之物等語，又核與證人即承辦員警劉
    孟宗證述查獲經過情節相符，並有上開鑰匙一支扣案足資為憑，是應認被告於警
    訊中自白可足採信，被告乙○○於審理中否認犯行，顯係臨訟卸責之詞不足採，
    事証明確，被告竊盜犯行亦堪認定。
二、核被告乙○○所為，係犯刑法第三百二十條第一項之罪，毒品危害防制條例第十
    條第二項之罪。被告持有安非他命之低度犯行，為施用之高度犯行所吸收，不另
    論罪。被告先後多次施用安非他命之犯行，時間緊接，方法相似，觸犯構成要件
    相同之罪名，顯係基於概括之犯意反覆為之，應依連續犯之規定論以一罪並加重
    其刑。檢察官移送併辦部分，與已起訴部分因有連續犯之裁判上一罪關係，為起
    訴效力所及，本院自得併予審理，併此敘明，前後二罪犯意各別，行為互異，為
    數罪，應分論併罰。爰審酌被告行為後否認犯行，顯見並無悔意及被告之品行、
    犯罪之動機、目的、手段、所生之危害及犯罪後之態度等一切情狀，量處如主文
    所示之刑，並定其應執行刑。扣案之鑰匙一支，係被告所有供犯罪所用之物，業
    據被告陳明在卷，
    依法宣告沒收。
據上論斷，應依刑事訴訟法第二百九十九條第一項前段，毒品危害防制條例第十條第
二項，刑法第十一條前段、五十六條、第三百二十條第一項、第五十一條第五款、第
三十八條第一項第二款，罰金罰鍰提高標準條例第一條前段，判決如主文。
本案經檢察官呂曾達到庭執行職務。
中      華      民      國    九十      年     十二     月    三十一    日
                                        法  官   姚  銘  鴻
右正本證明與原本無異。
如不服本判決，應於送達後十日內向本院提出上訴狀(須附繕本)，上訴於台灣高等
法院台中分院。
                                        書記官   劉  秋  雯
中      華      民      國    九十      年     十二     月    三十一    日
附錄本判決論罪科刑法條：
毒品危害防制條例第十條第二項：
二、施用第二級毒品者，處三年以下有期徒刑。
刑法第三百二十條第一項：
意圖為自己或第三人不法之所有，而竊取他人之動產者，為竊盜罪，處五年以下有期
徒刑、拘役或五百元以下罰金。


司法院資訊處製作；財團法人民間司法改革基金會備份。
